【裁判字號】    95,訴,702
【裁判日期】    950619
【裁判案由】    毒品危害防制條例
【裁判全文】
臺灣高雄地方法院刑事判決               95年度訴字第702號
公  訴  人  臺灣高雄地方法院檢察署檢察官
被      告  乙○○
上列被告因毒品危害防制條例案件，經檢察官提起公訴（95年度
毒偵字第897號），暨移送請求併辦（95年度毒偵字第1581號、
第1161號），本院改依簡式審判程序審理，判決如下：
    主  文
乙○○連續施用第一級毒品，處有期徒刑拾月；扣案如附表所示
之第一級毒品海洛因玖包沒收銷燬之。
    事  實
一、乙○○前於民國（下同）94年間因施用毒品案件，經本院以
    94年度毒聲字第2379號裁定送勒戒處所觀察、勒戒，嗣因無
    繼續施用傾向，而由臺灣高雄地方法院檢察署檢察官於94年
    10月29日以94年度毒偵字第7906號為不起訴處分確定，並於
    94年10月31日執行完畢釋放出所。詎乙○○仍不知悔改，於
    上開觀察、勒戒處所執行完畢釋放後5年內，又基於施用第
    一級毒品海洛因之概括犯意，自94年12月9日下午5時30分許
    回溯24小時之內某時起，至95年4月20日下午2時許，在高雄
    市及台東縣等地，連續多次施用第一級毒品海洛因。嗣於如
    附表所示之時間、地點，為警查獲，並扣得如附表所示之物
    。
二、案經高雄市政府警察局、高雄市政府警察局三民第一分局、
    鹽埕分局報告臺灣高雄地方法院檢察署檢察官偵查起訴暨移
    送請求併辦。
    理  由
壹、程序部分:
一、本件被告乙○○所犯為死刑、無期徒刑或最輕本刑為3年以
    上有期徒刑以外之罪，其於準備程序中就被訴事實為有罪之
    陳述，經法官告知簡式審判程序之旨，並聽取公訴人之意見
    後，依刑事訴訟法第273條之1第1項規定，裁定由受命法官
    獨任進行簡式審判程序，合先敘明。
二、被告乙○○曾於94年間因施用毒品案件，經本院以94年度毒
    聲字第2379號裁定送勒戒處所觀察、勒戒，嗣因無繼續施用
    傾向，而由臺灣高雄地方法院檢察署檢察官於94年10月29日
    以94年度毒偵字第7906號為不起訴處分確定，並於94年10月
    31日執行完畢釋放出所，此有臺灣高雄地方法院檢察署刑案
    查註紀錄表、臺灣高等法院被告前案紀錄表各一份在卷可稽
    ，是被告前曾初犯施用毒品案件，於前揭觀察、勒戒執行完
    畢釋放後5年內，再犯本件施用毒品罪，業已符合93年1月9
    日施行後之毒品危害防制條例第23條第2項規定「於強制戒
    治執行完畢釋放後，五年內再犯施用毒品之罪」之起訴要件
    ，依法應予追訴論科。
貳、實體部分:
一、右揭事實業經被告乙○○於本院審理時坦承不諱，而被告於
    94年12月9日、95年1月14日及同年2月12日經警採尿送驗結
    果，亦呈嗎啡陽性反應，此有高雄市立凱旋醫院濫用藥物檢
    驗報告及尿液採集編號對照表各三紙在卷可稽。又扣案物經
    鑑定結果，亦認係第一級毒品海洛因無訛 (如附表所示)，
    此亦有法務部調查局鑑定通知書三紙附卷可憑，被告犯行，
    足堪認定。
二、按海洛因為毒品危害防制條例第2條第2項第1款所明定之第
    一級毒品。故核被告乙○○所為，係犯同條例第10條第1項
    之施用第一級毒品罪。被告施用第一級毒品前後持有第一級
    毒品海洛因之行為，本應論以持有之罪，惟其持有毒品之行
    為由施用毒品之行為所吸收，不另論罪。被告先後多次施用
    第一級毒品之行為，時間緊接，犯罪構成要件相同，顯係基
    於概括犯意反覆為之，為連續犯，應依刑法第56條之規定論
    以一罪，並加重其刑。檢察官雖僅就被告於94年12月9日下
    午5時30分許回溯24小時之內某時施用第一級毒品之事實部
    分提起公訴，然檢察官就犯罪事實一部起訴者，其效力及於
    全部，刑事訴訟法第267條定有明文。本件被告其餘施用第
    一級毒品海洛因之犯罪事實，與前揭起訴論罪科刑部分有連
    續犯之裁判上一罪關係，已如前述，本院自應就此部分一併
    加以裁判，附此敘明。爰審酌被告前因犯毒品危害防制條例
    案件經觀察、勒戒及強制戒治執行完畢釋放後，仍未能徹底
    戒絕毒品，顯見意志不堅，惟念其施用毒品之次數、時間久
    暫及施用毒品乃自戕一己之身體健康，尚未對他人造成危害
    ，且犯後已坦承犯行，態度良好等一切情狀，量處如主文所
    示之刑。扣案如附表所示之第一級毒品海洛因共計9包（重
    量詳如附表所示），不問屬於犯人與否，應依毒品危防制條
    例第18條第1項前段之規定沒收銷燬之。而鑑驗耗用之毒品
    ，既已滅失，即無庸再為沒收諭知。至警方於附表編號一、
    二所示時、地查扣之注射針筒、玻璃球吸食器、藥劑、電子
    秤、橡皮管及夾鏈袋等物，被告否認為其所有，亦無證據足
    認係被告所有之物，而證人陳澄琳亦於警訊陳稱警方於附表
    一所查扣之物為其所有等語，且無檢察官亦未舉證證明其上
    有毒品殘留，爰不併為沒收之諭知，附此敘明。
據上論斷，應依刑事訴訟法第273條之1第1項、第284條之1、第
299條第1項前段，毒品危害防制條例第10條第1項、第18條第1項
前段、刑法第11條、第56條，判決如主文。
本案經檢察官甲○○到庭執行職務。
中    華    民    國    95    年    6     月    19    日
                  刑事第九庭  法  官   王啟明
以上正本證明與原本無異。
如不服本判決，應於收受送達後10日內向本院提出上訴書狀。
中    華    民    國    95    年    6     月    19    日
                              書記官   陳心儀
附錄所犯法條：
毒品危害防制條例第10條施用第一級毒品者，處6月以上5年以下
有期徒刑。
施用第二級毒品者，處 3 年以下有期徒刑。
附表
┌──┬────────┬─────────┐
│編號│被查獲時間      │扣案物品          │
├──┼────────┼─────────┤
│一  │94年12月9日下午5│第一級毒品海洛因壹│
│    │時30分許        │包 (淨重0.24公克、│
│    │                │空包裝重0.14公克) │
│    │                │、第一級毒品海洛因│
│    │                │參包 (合計淨重0.42│
│    │                │公克，空包裝重    │
│    │                │1.49公克)         │
├──┼────────┼─────────┤
│二  │95年1月14日上午 │第一級毒品海洛因貳│
│    │11時許          │包 (合計淨重0.29公│
│    │                │克、空包裝重2.54公│
│    │                │克)               │
├──┼────────┼─────────┤
│三  │95年2月12日下午1│第一級毒品海洛因參│
│    │時30分許        │包 (合計淨重0.83公│
│    │                │克、空包裝重0.85公│
│    │                │克)               │
└──┴────────┴─────────┘


司法院資訊處製作；財團法人民間司法改革基金會備份。
